el: Θέσεις μεταφοράς: Με όψη προς τα πίσω; Με όψη προς τα μπροστά; Μάρσιπος; Άλλο
it: Posizioni di trasporto: Rivolto all'indietro; Rivolto sul davanti; Sui fianchi; Altro
nl: Draagposities: Naar achteren gericht; Naar voren gericht; Heupdragen; Andere
pt-BR: Posições de transporte: Virado para trás; Virado para a frente; Macaquinho; Outro
sl-SI: Nosilni položaji: Obrnjena nazaj; Obrnjena naprej; Nošenje na boku; Drugo
bg-BG: Позиции при носене: Задно разположена; Предно разположена; Носене на бедрото; Други
zh-TW: 支撐位置: 背面; 正面; 前背式; 其他
ja: 抱っこの位置: 後ろ向き; 前向き; ヒップキャリー; その他
tr: Taşıma Pozisyonları: Arkaya bakan; Öne bakan; Kalçada taşıma; Diğer
nb: Bæreposisjoner: Bakovervendt; Frontvendt; Hoftebære; Annet
fr: Positions de transport: Face vers l'arrière; Face à l'avant; Portage sur la hanche; Autre
ru: Способы переноски ребенка: На спине; Спереди; Ношение на бедре; Другое
da: Bærestillinger: Rygvendt; Fremadvendt; Hoftetaske; Andet
lt-LT: Nešiojimo pozicijos: Nugaroje; Ant krūtinės; Nešiojama ant klubo; Kita
es: Posiciones de transporte: De espaldas; De frente; A la cadera; Otros
de: Tragepositionen: Nach hinten gerichtet; Nach vorne ausgerichtet; Tragen auf der Hüfte; Sonstiges
en: Carrying positions: Back-facing; Front-facing; Hip carry; Other
vi: Vị trí đeo: Sau lưng; Mặt trước; Xách dọc; Khác
ro-RO: Poziții de transport: Cu spatele în direcția de mers; Cu fața în direcția de mers; Purtare la șold; Altele
zh-CN: 携带位置: 背向; 前向; 臀部携带; 其他
hr-HR: Položaji nošenja: Prema natrag; Prema naprijed; Nošenje na boku; Ostalo
hu: Viselési pozíciók: Hátrafelé néző; Előrefelé néző; Csípőn hordható; Egyéb
cs: Polohy nošení: Směrem dozadu; Směrem dopředu; Nošení na boku; Jiné
ko: 휴대 위치: 뒷면; 정면; 힙 캐리; 기타
fi: Kantoasennot: Taaksepäin suunnattu; Eteenpäin suunnattu; Kanto lantiolla; Muu
pl: Pozycje nośne: Tyłem; Przodem; Na biodrach; Inne
sk-SK: Polohy nosenia: Smerom dozadu; Smerom dopredu; Nosenie na bokoch; Iné
pt-PT: Posições de transporte: Virado para trás; Virado para a frente; Colo; Outro
sv: Bärställningar: Bakåtvänd; Framåtvänd; Höftbärare; Övrigt
th: ตำแหน่งการพกพา: สะพายหลัง; สะพายหน้า; สะพายข้าง; อื่นๆ